【裁判字號】    97,訴,134
【裁判日期】    970822
【裁判案由】    毒品危害防制條例等
【裁判全文】
臺灣臺東地方法院刑事判決               97年度訴字第134號
公  訴  人  臺灣臺東地方法院檢察署檢察官
被      告  丙○○
上列被告因施用毒品等案件，經檢察官提起公訴 (97年度偵字第
第654號、97年度毒偵字第115號)，被告於本院準備程序進行中
就被訴事實為有罪之陳述，經本院合議庭裁定由受命法官獨任進
行簡式審判程序，判決如下：
    主  文
丙○○施用第一級毒品，累犯，處有期徒刑捌月，扣案之第一級
毒品海洛因壹包（驗餘淨重零點壹參公克）沒收銷燬之；又施用
第二級毒品，累犯，處有期徒刑肆月；又共同竊盜，累犯，處有
期徒刑柒月。應執行有期徒刑壹年伍月，扣案之第一級毒品海洛
因壹包（驗餘淨重零點壹參公克）沒收銷燬之。
    犯罪事實及理由
一、犯罪事實：
(一)丙○○前於民國91年間因妨害自由案件，經臺灣高等法院花
    蓮分院以92年度上訴字第278號判處有期徒刑3年6月確定；
    又因竊盜案件，經同院以92年度上易字第178號判處有期徒
    刑1年2月確定；復因施用毒品案件，經本院以92年度訴字第
    187號分別判處有期徒刑8月、8月，應執行有期徒刑1年3月
    確定。上開4罪合併定應執行刑有期徒刑5年9月，經依中華
    民國九十六罪犯減刑條例減為應執行有期徒刑2年10月，於
    96年11月15日縮短刑期執行完畢。
(二)丙○○於88年間因施用毒品案件，經本院以88年度毒聲字第
    268號裁定送觀察、勒戒後，認有繼續施用毒品傾向，再經
    本院以88年度毒聲字第346號裁定令入戒治處所強制戒治，
    於90年10月3日強制戒治執行完畢；又於92年間因施用毒品
    案件，經本院以92年度毒聲字第137號裁定令入戒治處所強
    制戒治，因法律修正報結於93年1月9日釋放出所，仍不知悔
    改，無法戒除毒癮，明知海洛因、甲基安非他命分別經公告
    列為毒品危害防制條例第2條第2項第1款、第2款之第一、二
    級毒品，不得非法持有、施用，仍基於施用第一級毒品海洛
    因及第二級毒品甲基安非他命(起訴書誤載為安非他命)之犯
    意，於97年3月28日中午12時許，在其位於臺東縣臺東市○○路○段382巷2之1號住處附近之工寮內，以將海洛因摻入
    香煙內吸食之方式，施用第一級毒品海洛因1次，及以將甲
    基安非他命置於鋁箔紙上放入玻璃球吸食器(未扣案)內，點
    火燒烤吸食氣體方式，施用第二級毒品甲基安非他命1次。
    嗣於97年3月30日凌晨2時許因竊盜案件(即下述竊盜犯行)為
    警查獲，自其身上扣得海洛因1小包 (毛重0.3公克，驗餘淨
    重0.13公克)，經其同意採集尿液送驗，結果呈現嗎啡(海洛
    因進入人體水解後之反應)及甲基安非他命陽性反應，始查
    悉上情。
(三)丙○○與甲○○(另經本院判決確定)共同基於意圖為自己不
    法所有之犯意聯絡，於97年3月29日下午5時許，趁丁○○○
    外出未將臺東縣太麻里鄉香蘭村舊香蘭52之4號住處大門上
    鎖之機會，由甲○○在外把風，丙○○進入該住宅內行竊之
    方式(侵入住宅部分未據告訴)，徒手竊取丁○○○所有之身
    份證、健保卡、農會存款簿、退除役官兵證明文件各1份、
    現金新臺幣662元、大陸人民幣7.5元、美金1元、日幣1000
    丹、古幣3枚、其他各式外幣43枚、手錶2只、金項鍊2條(起
    訴書誤載為1條)、鑽石戒指1只、K金戒指2只、山豬牙1只、
    耳環1枚、手環 (玉鐲)2 個 (起訴書誤載為3個)、珍珠項鍊
    2條、塑膠袋包裝印章1份(價值合計約10萬元)，得手後適逢
    丁○○○返家，而遭丁○○○發覺，丙○○、甲○○遂逃離
    現場，事後丙○○並將竊得物品中手錶及K金戒指各1只分予
    甲○○。嗣於97年3月30日凌晨2時許，甲○○與丙○○因外
    出訪友未遇，在臺9線公路香蘭段為警攔檢查獲，自甲○○
    與丙○○身上發現上開財物，始查悉上情。
(四)案經臺東縣警察局大武先後報請臺灣臺東地方法院檢察署檢
    察官偵查起訴。
二、理由：
(一)本件被告丙○○所犯係死刑、無期徒刑、最輕本刑為3年以
    上有期徒刑以外之罪，被告於準備程序中就被訴事實為有罪
    之陳述，經告知簡式審判程序之旨，並聽取公訴人及被告之
    意見後，本院合議庭認為適宜而依刑事訴訟法第273條之1第
    1項規定，裁定由受命法官獨任進行簡式審判程序，且依同
    法第273條之2、第159條第2項之規定，不適用傳聞法則有關
    限制證據能力之相關規定，合先敘明。
(二)據以論罪之證據名稱：
    1.有關施用第一級毒品罪部分：
      (1)被告丙○○於警詢、偵訊及本院審理時自白前揭犯行。
      (2)臺東縣警察局大武分局97年度人犯涉毒品危害防制條例
        案採樣尿液送驗代號登記簿、採尿同意書、慈濟大學濫
        用藥物檢驗中心檢驗總表各1份。
      (3)扣案之海洛因1小包及法務部調查局濫用藥物實驗室97
        年5月8日調科壹字第09723022750號鑑定書1份。
      (4)臺灣臺東地方法院檢察署刑案資料查註紀錄表、臺灣高
        等法院被告前案紀錄表各1份。
    2.有關竊盜罪部分：
      (1)被告丙○○於警詢、偵訊及本院審理時自白前揭犯行。
      (2)證人即共同被告甲○○於偵訊時以證人身分所為之證詞
        。
      (3)證人即被害人丁○○○於警詢時之證詞。
      (4)臺東縣警察局大武分局搜索扣押筆錄、扣押物品目錄表
        各1份。
      (5)刑案現場照片8張、贓物認領保管單1張。
    3.綜上各節相互佐證，被告自白核與事實相符，應堪採信，
      本件事證明確，被告犯行堪以認定，應依法論科。
(三)論罪量刑之理由：
    1.按海洛因為毒品危害防制條例第2條第2項第1款所明定之
      第一級毒品，甲基安非他命為毒品危害防制條例第2條第2
      項第2款所明定之第二級毒品。核被告丙○○就犯罪事實
      (二)所為，係犯毒品危害防制條例第10條第1項之施用第一
      級毒品罪，及同條第2項之施用第二級毒品罪；就犯罪事
      實(三)所為，係犯刑法第320條第1項普通竊盜罪。被告為供
      已施用而於施用前持有第一級毒品、第二級毒品之低度行
      為，為其施用之高度行為所吸收，均不另論罪。被告就犯
      罪事實(三)部分之犯行，與同案被告甲○○間有犯意聯絡及
      行為分擔，為共同正犯。
    2.被告所犯施用第一級毒品罪與施用第二級毒品罪、普通竊
      盜罪3罪間，其犯意各別，行為互殊，應予分論併罰。
    3.爰審酌被告前經觀察勒戒、強制戒治之執行，猶因施用海
      洛因、甲基安非他命再犯本罪，顯未衷心悛悔，漠視法令
      之禁制，恣意濫用藥品，惟其施用海洛因、甲基安非他命
      所生危害實以自戕健康為主，於他人尚無明顯重大危害；
      又被告正值壯年，不知努力工作以獲取正當報酬，屢以竊
      盜之手段獲取他人財物，危害社會治安，及其品性、生活
      狀況、智識程度、犯罪所生之損害，兼衡酌其犯罪後坦承
      犯行，態度尚佳等一切情狀，分別量處如主文所示之宣告
      刑，並定其應執行之刑。
    4.扣案之第一級毒品海洛因1包 (煙毒條碼：000000000號，
      驗餘淨重0.13公克)，係屬毒品危害防制條例第2條第2項
      第1款所定之第一級毒品，因外袋包裝與其內之海洛因粉
      末難以完全析離，俱視為一體，不問屬於犯人與否，應依
      毒品危害防制條例第18條第1項前段之規定，均宣告沒收
      銷燬之。而鑑驗耗損之海洛因，既已滅失，爰不另行諭知
      沒收銷燬，附此敘明。
三、應適用之法條：
    依刑事訴訟法第273條之1第1項、第299條第1項前段、第310
    條之2、第454條，毒品危害防制條例第10條第1項、第2項、
    第18條第1項前段，刑法第11條前段、第28條、第320條第1
    項、第47條第1項、第51條第5款，刑法施行法第1條之1第1
    項、第2項前段，判決如主文。
本案經檢察官乙○○到庭執行職務。
中    華    民    國    97    年    8     月    22    日
                  刑事第一庭    法  官  簡芳潔
以上正本證明與原本無異。
如不服本判決應於收受本判決後10日內向本院提出上訴書狀；上
訴書狀應敘述具體理由。未敘述上訴理由者，應於上訴期間屆滿
後20日內向本院補提理由書狀（均須按他造當事人之人數附繕本
）。「切勿逕送上級法院」。
告訴人或被害人對於本判決如有不服，請書具不服之理由狀，請
求檢察官上訴者，其上訴期間之計算係以檢察官收受判決正本之
日期為準。
                                書記官  林慧芬
中    華    民    國    97    年    8     月    22    日
附錄論罪科刑法條全文：
毒品危害防制條例第10條
施用第一級毒品者，處6月以上5年以下有期徒刑。
施用第二級毒品者，處3年以下有期徒刑。
中華民國刑法第320條
意圖為自己或第三人不法之所有，而竊取他人之動產者，為竊盜
罪，處5年以下有期徒刑、拘役或5百元以下罰金。
意圖為自己或第三人不法之利益，而竊佔他人之不動產者，依前
項之規定處斷。
前二項之未遂犯罰之。


司法院資訊處製作；財團法人民間司法改革基金會備份。
